臺灣臺南地方法院刑事判決　
111年度交簡上字第181號
上  訴  人
即  被  告  李冠霆


上列上訴人即被告因過失傷害案件，不服本院民國111年6月24日
111年度交簡字第2359號第一審刑事簡易判決(聲請簡易判決處刑
案號：臺灣臺南地方檢察署111年度偵字第12059號），提起上訴
，並就被訴事實為有罪之陳述，經告知簡式審判程序之旨，並聽
取被告與公訴人意見後，本院管轄之第二審合議庭裁定進行簡式
審判程序，判決如下：
    主  文
原判決撤銷。                                         
李冠霆汽車駕駛人，無駕駛執照駕車，因過失致人受傷，處拘役
貳拾日，如易科罰金，以新臺幣壹仟元折算壹日。
    事實及理由
一、本案被告李冠霆所犯為死刑、無期徒刑、最輕本刑3年以上
    有期徒刑以外之罪，亦非屬高等法院管轄之第一審案件，其
    於本院準備程序及審理中就被訴事實均為有罪之陳述，經告
    知簡式審判程序之旨，並聽取檢察官及被告之意見後，本院
    合議庭依刑事訴訟法第364條、第273條之1第1項裁定進行簡
    式審判程序，是本案之證據調查，依同法第273條之2規定，
    不受同法第159條第1項、第161條之2、第161條之3、第163
    條之1，及第164條至第170條所規定證據能力認定及調查方
    式之限制，合先敘明。
二、本案經本院審理結果，除證據部分補充「被告於本院準備程
    序及審理時之自白」，且補充後述就量刑部分須撤銷原判決
    之理由外，認第一審以被告係犯道路交通管理處罰條例第86
    條第1項、刑法第284條前段之汽車駕駛人，無駕駛執照駕車
    因而犯過失傷害罪，其認事、用法均無不當，並引用第一審
    判決書記載之事實、證據及除量刑部分以外之理由（如附件
    ）。
三、被告上訴意旨略以：我已與告訴人劉秉豐調解成立，並賠償
    完畢，請求從輕量刑等語。
四、撤銷原判決之理由及量刑審酌：
  ㈠原審認被告犯罪事證明確，予以論罪科刑，固非無見。惟於
    原審判決後，被告於民國111年8月31日已與告訴人調解成立
    ，且於本院準備程序當庭給付完畢，告訴人亦陳明希望法院
    可以給被告機會，同意給被告從輕量刑等語(見本院卷第51
    、57頁)，而刑法第57條規定科刑時應審酌一切犯罪情狀，
    於犯罪後是否善盡民事賠償責任，亦屬犯罪後之態度問題。
    被告固始終坦承犯行，但於原審審理時未能與告訴人達成調
    解，而原審判決後已與告訴人成立調解並履行完畢，已經積
    極填補告訴人所受損害，並取得告訴人之宥恕，自應納入量
    刑之參考，堪認被告犯罪後之態度已有變動，屬刑法第57條
    所規定量刑事項變動，原審未及審酌所裁量之刑度，容有未
    洽。被告執此提起上訴，請求從輕量刑，為有理由，應由本
    院予以撤銷改判。
　㈡爰審酌被告疏未注意遵守相關之道路交通法規，因其疏失肇
    致本件交通事故之發生，致告訴人受有如起訴書犯罪事實欄
    所載之傷害，殊為不該，復審酌被告犯後自始坦承犯行，於
    本院審理時與告訴人調解成立，並賠償告訴人所受損害，犯
    後態度尚佳，兼衡告訴人所受傷勢非重、被告之過失程度、
    告訴人希望法院對被告從輕量刑之意見，及被告於本院審理
    時自陳之智識程度、家庭生活狀況(見本院卷第75頁)等一切
    情狀，量處如主文所示之刑，並諭知易科罰金之折算標準，
    以示懲儆。
據上論斷，應依刑事訴訟法第455條之1第1項、第3項、第373條
、第369條第1項本文、第364條、第273條之1第1項、第299條第1
項本文，判決如主文。
本案經檢察官蘇烱峯聲請簡易判決處刑，檢察官吳惠娟到庭執行
職務。
中　　華　　民　　國　　111 　年　　11　　月　　4 　　日
                  刑事第一庭    審判長法　官　劉怡孜
　　　　　　　　　                    法  官  陳貽明
　　　　　　　　　                    法  官  潘明彥
以上正本證明與原本無異。
不得上訴。
　　　　　　　　　　　　　　　　　　　書記官  蘇豐展
中　　華　　民　　國　　111 　年　　11　　月　　4 　　日
附錄本案論罪科刑法條：
道路交通管理處罰條例第86條
汽車駕駛人，無駕駛執照駕車、酒醉駕車、吸食毒品或迷幻藥駕
車、行駛人行道或行經行人穿越道不依規定讓行人優先通行，因
而致人受傷或死亡，依法應負刑事責任者，加重其刑至二分之一
。
汽車駕駛人，在快車道依規定駕車行駛，因行人或慢車不依規定
，擅自進入快車道，而致人受傷或死亡，依法應負刑事責任者，
減輕其刑。

中華民國刑法第284條
因過失傷害人者，處1年以下有期徒刑、拘役或10萬元以下罰金
；致重傷者，處3年以下有期徒刑、拘役或30萬元以下罰金。

【附件】：
臺灣臺南地方法院刑事簡易判決
111年度交簡字第2359號
聲　請　人　臺灣臺南地方檢察署檢察官
被　　　告　李冠霆　男　(民國00年0月00日生)
　　　　　　　　　　身分證統一編號：Z000000000號
　　　　　　　　　　住雲林縣○○鄉○○村○○街0號

上列被告因過失傷害案件，經檢察官聲請以簡易判決處刑（111
年度偵字第12059號），本院判決如下：
    主  文
李冠霆犯無駕駛執照駕車過失傷害罪，處有期徒刑貳月，如易科
罰金，以新臺幣壹仟元折算壹日。
    事實及理由
一、本件犯罪事實及證據，均引用檢察官聲請簡易判決處刑書（
    如附件，以下簡稱聲請書）之記載。
二、按汽車駕駛人，無駕駛執照駕車、酒醉駕車、吸食毒品或迷
    幻藥駕車、行駛人行道或行經行人穿越道不依規定讓行人優
    先通行，因而致人受傷或死亡，依法應負刑事責任者，加重
    其刑至二分之一，道路交通管理處罰條例第86條第1項，定
    有明文。被告李冠霆雖曾考領有普通自用小客車駕駛執照，
    惟於本件交通事故時則係處於經註銷狀態，業經被告於警詢
    時供陳明確，且有道路交通事故調報告表㈡附卷可按，故被
    告於本件肇事時，並未持有有效之普通自用小客車駕駛執照
    ，其因過失肇致本件交通事故，致使告訴人劉秉豐因而受傷
    ，核被告所為，係犯道路交通管理處罰條例第86條第1項、
    刑法第284條前段之無駕駛執照駕車過失傷害罪。又被告在
    肇事後，其犯罪未被有偵查權之公務員或機關發覺前，向前
    往現場處理本件交通事故之內政部警政署國道公路警察局第
    四公路警察大隊新營分隊警員自首，坦承犯行進而接受裁判
    ，此有該分隊道路交通事故肇事人自首情形紀錄表1紙附卷
    （參見本院卷第27頁）可稽，其行為合乎自首之要件，爰依
    刑法第62條前段之規定，減輕其刑。
三、本院審酌被告因疏未遵守道路交通安全規則規定，致使告訴
    人因此受有如聲請書所載之傷害，被告行為顯有過失，自應
    予以非難。復考量被告迄未能與告訴人達成民事上和解賠償
    損害，並衡酌被告於本件事故之過失程度與情節、告訴人所
    受傷勢情形，暨兼衡被告之智識程度、家庭經濟狀況等一切
    情狀，量處如主文所示之刑，並諭知易科罰金之折算標準，
    以資懲儆。
四、依刑事訴訟法第449條第1項前段、第454條第2項，道路交通
    管理處罰條例第86條第1項，刑法第284條前段、第62條前段
    、第41條第1項前段，刑法施行法第1條之1第1項，逕以簡易
    判決處刑如主文所示。
五、如不服本件判決，得自收受送達之日起20日內，向本院提起
    上訴狀（須附繕本），上訴於本院管轄之第二審地方法院合
    議庭。
中　　華　　民　　國　　111 　年　　6 　　月　　24　　日
　　　　　　　　　刑事第七庭    法　官　郭千黛
以上正本證明與原本無異。
  　　　　　　　　　　　　　　　書記官　盧昱蓁
中　　華　　民　　國　　111 　年　　6 　　月　　24　　日
附錄本案論罪科刑法條：
道路交通管理處罰條例第86條第1項
汽車駕駛人，無駕駛執照駕車、酒醉駕車、吸食毒品或迷幻藥駕
車、行駛人行道或行經行人穿越道不依規定讓行人優先通行，因
而致人受傷或死亡，依法應負刑事責任者，加重其刑至二分之一
。
中華民國刑法第284條
因過失傷害人者，處1年以下有期徒刑、拘役或10萬元以下罰金
；致重傷者，處3年以下有期徒刑、拘役或30萬元以下罰金。
（附件）
臺灣臺南地方檢察署檢察官聲請簡易判決處刑書　
                                    111年度偵字第12059號
　　被　　　告　李冠霆　男　35歲（民國00年0月00日生）
　　　　　　　　　　　　住雲林縣○○鄉○○街0號
　　　　　　　　　　　　國民身分證統一編號：Z000000000號
上列被告因過失傷害案件，已經偵查終結，認宜以簡易判決處刑
，茲將犯罪事實及證據並所犯法條分敘如下：
　　　　犯罪事實
一、李冠霆無駕駛執照(已註銷)，於民國111年1月24日15時12分
    許，駕駛車牌號碼000-0000號自用小客車(下稱A車)，行經
    臺南市○○區○道0號北向308.5公里處（中線車道），本應注
    意車前狀況、保持安全距離，隨時採取必要之安全措施，且
    當時並無不能注意之情事，竟疏未注意、恍神前行，不慎向
    左偏行自後追撞左側（內側車道）由劉秉豐所駕駛車牌號碼
    000-0000號自用小客車(下稱B車)，B車因而失控擦撞內側護
    欄，致劉秉豐受有「右側肩膀扭挫傷」、「胸部挫傷」等傷
    害。
二、案經劉秉豐訴由內政部警政署國道公路警察局第四公路警察
    大隊報告偵辦。
　　　　證據並所犯法條
一、上揭犯罪事實，業據被告李冠霆於警詢坦承不諱，核與告訴
    人劉秉豐之指訴情節相符，並有薛明佳骨外科診所診斷證明
    書、國道公路警察局道路交通事故初步分析研判表、道路交
    通事故現場圖及調查報告表㈠㈡、國道公路警察局道路交通事
    故當事人登記聯單、內政部警政署國道公路警察局舉發違反
    道路交通管理事件通知單、現場及相關照片14張等附卷可稽
    ，被告罪嫌應堪認定。
二、核被告所為，係犯刑法第284條前段之過失傷害罪嫌。被告
    無駕駛執照駕車，因而致人受傷，請依道路交通管理處罰條
    例第86條第1項加重其刑。
三、依刑事訴訟法第451條第1項聲請逕以簡易判決處刑。
　　此致
臺灣臺南地方法院
中　　華　　民　　國　 111　　年　　5 　  月　  19  　日
　　　　　　　　　　　 　 　  檢察官　 蘇 烱 峯
本件證明與原本無誤
中　　華　　民　　國　 111　　年　　5 　　月　　27　　日
                              書記官　 黃 棨 麟
附錄本件所犯法條
中華民國刑法第284條前段
因過失傷害人者，處 1 年以下有期徒刑、拘役或 10 萬元以下
罰金。
附記事項：
本件係依刑事訴訟法簡易程序辦理，法院簡易庭得不傳喚被告、
輔佐人、告訴人、告發人等出庭即以簡易判決處刑；被告、被害
人、告訴人等對告訴乃論案件如已達成民事和解而要撤回告訴或
對非告訴乃論案件認有受傳喚到庭陳述意見之必要時，請即另以
書狀向簡易法庭陳述或請求傳訊。